臺灣板橋地方法院刑事判決　　　　　　92年度交簡上字第64號
上　訴　人
即　被　告　乙○○
上列上訴人即被告因過失傷害案件，不服本院92年度交簡字第48
1 號中華民國92年10月22日所為第一審簡易判決（聲請簡易判決
處刑案號：臺灣板橋地方法院檢察署92年度偵字第8311號），提
起上訴，本院管轄第二審之合議庭判決如下︰
    主  文
上訴駁回。
乙○○緩刑貳年。
    事實及理由
一、本案經本院審理結果，認第一審判決以被告乙○○係營業小
    客車司機，為從事駕駛業務之人。民國92年3 月19日凌晨1
    時30分許（聲請書誤載為3 月25日下午10時），駕駛車號2D
    -992號營業小客車，沿臺北縣中和市○○路自中和往永和方
    向行駛，途經中和市○○路、中山路、中和路三叉路口時，
    明知汽車行駛時應注意車前狀況，隨時採取必要之安全措施
    ，以預防危險之發生；且依當時路況，並無不能注意之情事
    ，適有告訴人甲○○騎乘車號MFN-866 號重型機車，沿中和
    市○○路○段自中和往永和方向直行至上開交叉路口欲右轉
    進入中和路，被告乙○○因未注意前方交叉路口狀況，仍貿
    然前進，致所駕駛之營業小客車前方撞及告訴人甲○○所騎
    乘之機車右側，使告訴人甲○○人、車倒地，因此受有右大
    腿、右肘、左膝多處擦挫傷之傷害，被告乙○○於肇事後旋
    以電話報警，並向據報前來處理之臺北縣政府警察局中和分
    局員警方吉田坦承肇事，並接受裁判，而認被告乙○○所為
    係犯刑法第284 條第2 項前段之過失傷害罪，量處拘役三十
    日，如易科罰金以三百元折算一日，其認事用法均無違誤，
    量刑亦屬適當，應予維持，並引用第一審判決書所記載之證
    據及理由（如附件）。
二、上訴人即被告乙○○上訴意旨略以：伊當時是綠燈剛起步，
    假若當時是伊汽車撞到機車，以汽車剛起步之速度，不會造
    成機車太嚴重之損害。然事發後伊汽車保險桿左前方被撞破
    了，車牌左下角被撞凹進去，可見當時是被害人機車撞擊伊
    汽車，依交通法規，左方車要讓右方車先行，轉彎車要讓直
    行車先行云云。經查：(一)依卷附之告訴人甲○○之MFN-866
    號重型機車受損照片，以及道路交通事故補充資料表之記載
    ，上開機車係後擋泥板損壞，以及車身左側有明顯之倒地後
    磨擦地面所造成之刮痕，而機車車頭則無受損，可見告訴人
    甲○○指稱：是被告之營業小客車自機車右後方撞擊機車右
    側車身等情，應符實情，堪以採信。倘如被告所辯：是被害
    人機車撞擊伊汽車云云，則何告訴人機車之車頭並未受損？
    被告所辯應非事實。至於被告之營業小客車車牌左下角有凹
    入痕跡，當係因兩車碰撞、機車倒地後，倒地之機車與被告
    營業小客車之車牌有接觸所致，此由告訴人機車車身左側有
    明顯之倒地後磨擦地面所造成刮痕可得印證，是被告所辯不
    足採信。(二)查本件車禍發生當時，被告營業小客車行駛之連
    城路，及告訴人機車行駛之中山路，車行方向均為綠燈，此
    據被告陳明在卷，此時，依卷附臺北縣政府94年6 月1 日北
    府交工字第0940417661號函所示案發時（即92年3 月19日）
    之號誌運作情形，告訴人訴人機車行駛之中山路，除得直行
    往永和方向，亦得右轉進入中和路，故當時由中山路右轉欲
    進入中和路之告訴人機車並無闖紅燈之違規，甚為明確。(三)
    被告謂依交通法規，左方車要讓右方車先行云云，惟查道路
    交通安全規則第102 條第1 項第2 款所規定「左方車應暫停
    讓右方車先行」，係指「車輛行至無號誌或號誌故障而無交
    通警察指揮之交岔路口」之情形，本案情形並不適用上開規
    定。又道路交通安全規則第102 條第1 項第6 款固規定「轉
    彎車應讓直行先行」，但同款但書亦規定「直行車尚未進入
    交岔路口，而轉彎車已達中心處開始轉彎，直行車應讓轉彎
    車先行」，經查本件被告之營業小客車撞擊告訴人機車之右
    側車身時，告訴人機車業已越過中山路、連城路交岔口之中
    心處，且已開始轉彎，是被告辯稱：轉彎之告訴人機車應讓
    直行之營業小客車先行云云，亦非可取。本件係因被告行經
    該交岔路口時，未注意車前狀況，亦未採取必要之安全措施
    ，以致撞擊告訴人機車之右側車身，被告對本件車禍之發生
    顯有過失。故本件上訴人即被告所辯為不足採，其指原審判
    決不當云云，為無理由，應予駁回。本院另以被告曾於88年
    間因詐欺案件，經臺灣高等法院判處有期徒刑六月，緩刑三
    年，於88年12月14日判決確定，緩刑期滿，緩刑之宣告未經
    撤銷（依刑法第76條規定，其刑之宣告失其效力），此外，
    被告未受其他有期徒刑以上刑之宣告，有臺灣高等法院被告
    全國前案紀錄表一件在卷可憑，其因一時失慎，觸犯刑章，
    犯罪後已與告訴人甲○○達成民事賠償和解，有本院板橋簡
    易庭調解程序筆錄一件在卷可按，是被告經此次刑之宣告後
    ，應知警惕而無再犯之虞，本院因認暫不執行其刑為適當，
    爰併予以宣告緩刑二年，用啟自新。
據上論斷，應依刑事訴訟法第455 條之1 第1 項、第3 項、第36
8 條、第373 條，刑法第74條第1 款，判決如主文。
本案經檢察官黃仙宜到庭執行職務。
中　　華　　民　　國　　94　　年　　11　　月　　8 　　日
                    交通法庭  審判長法  官  戴嘉清
                                    法  官  林晏鵬
                                    法  官  陳信旗
以上正本證明與原本無異
不得上訴
                                    書記官  許千士
中　　華　　民　　國　　94　　年　　11　　月　　8 　　日
附錄本案論罪科刑法條全文：
刑法第284 條
因過失傷害人者，處六月以下有期徒刑、拘役或五百元以下罰金
，致重傷者，處一年以下有期徒刑、拘役或五百元以下罰金。
從事業務之人，因業務上之過失傷害人者，處一年以下有期徒刑
、拘役或一千元以下罰金，致重傷者，處三年以下有期徒刑、拘
役或二千元以下罰金。
